---
title: "Análise de uma replicação"
output:
    html_document:
    df_print: paged
theme: sandstone
params: 
    arquivo_dados: "data/abington .csv"
---

```{r echo=FALSE, message=FALSE, warning=FALSE}
library(tidyverse)
library(broom)
library(ggbeeswarm)
library(gridExtra)
theme_set(theme_bw())

knitr::opts_chunk$set(tidy = FALSE,
                      fig.width = 6,
                      fig.height = 5)

```

# Sobre IAT

IAT: 0.15, 0.35, and 0.65 are considered small, medium, and large level of bias for individual scores.

Positive means bias towards arts / against Math.

# Análise de uma replicação

```{r}
set.seed(1234)
iat = read_csv(here::here(params$arquivo_dados), col_types = "cccdc")
iat = iat %>% 
    mutate(sex = factor(sex, levels = c("m", "f"), ordered = TRUE))
glimpse(iat)
```

```{r}
iat %>%
    ggplot(aes(x = d_art, fill = sex, color = sex)) +
    geom_histogram(binwidth = .2, alpha = .4) +
    geom_rug() +
    facet_grid(sex ~ ., scales = "free_y") + 
    theme(legend.position = "None")
```


```{r}
iat %>% 
    ggplot(aes(x = sex, y = d_art)) + 
    geom_quasirandom(width = .1)
```



```{r}
iat %>% 
    ggplot(aes(x = sex, y = d_art)) + 
    geom_quasirandom(width = .1) + 
    stat_summary(geom = "point", fun.y = "mean", color = "red", size = 5)
```

##### Qual a diferença na amostra

```{r}
iat %>% 
    group_by(sex) %>% 
    summarise(media = mean(d_art), dp = sd(d_art), n = n())
```


```{r}
agrupado = iat %>% 
        group_by(sex) %>% 
        summarise(media = mean(d_art))
    m = agrupado %>% filter(sex == "m") %>% pull(media)
    f = agrupado %>% filter(sex == "f") %>% pull(media)
m - f
```


#### Comparação via ICs

```{r}
library(boot)

theta <- function(d, i) {
    agrupado = d %>% 
        slice(i) %>% 
        group_by(sex) %>% 
        summarise(media = mean(d_art))
    m = agrupado %>% filter(sex == "m") %>% pull(media)
    f = agrupado %>% filter(sex == "f") %>% pull(media)
    m - f
}

booted <- boot(data = iat, 
               statistic = theta, 
               R = 2000)

ci = tidy(booted, 
          conf.level = .95,
          conf.method = "bca",
          conf.int = TRUE)

glimpse(ci)
```

```{r}
ci %>%
    ggplot(aes(
        x = "",
        y = statistic,
        ymin = conf.low,
        ymax = conf.high
    )) +
    geom_pointrange() +
    geom_point(size = 3) + 
    labs(x = "Diferença", 
         y = "IAT homens - mulheres")
```

```{r}
p1 = iat %>% 
    ggplot(aes(x = sex, y = d_art)) +
    geom_quasirandom(width = .1) + 
    stat_summary(geom = "point", fun.y = "mean", color = "red", size = 5)

p2 = ci %>%
    ggplot(aes(
        x = "",
        y = statistic,
        ymin = conf.low,
        ymax = conf.high
    )) +
    geom_pointrange() +
    geom_point(size = 3) + 
    ylim(-1, 1) + 
    labs(x = "Diferença", 
         y = "IAT homens - mulheres")

grid.arrange(p1, p2, ncol = 2)

```

### Conclusão

Em média, as mulheres que participaram do experimento tiveram uma associação implícita (medida pelo IAT) com a matemática **positiva** e **média** (média = 0.45, desv. padrão = 0.46, N = 53). Homens tiveram uma associação **positiva** e **fraca** com a matemática, portanto **menor** que a das mulheres (média = 0.08, desv. padrão = 0.46, N = 24). Houve portanto uma **considerável** diferença entre homens e mulheres (diferença das médias = -0.37, 95% CI [-0.62, -0.16]). A partir desta amostra, estimamos que mulheres tem uma associação positiva consideravelmente mais forte, com uma diferença que provavelmente está entre -0.62 e -0.16 ponto na escala IAT, o suficiente para diferenciar uma associação muito forte de uma considerável a favor da matemática.